臺灣桃園地方法院刑事判決　　　　　　　 99年度訴字第707號
公　訴　人　臺灣桃園地方法院檢察署檢察官 
被　　　告　魏有棋
選任辯護人　陳河泉律師
上列被告因妨害性自主案件，經檢察官提起公訴（98年度偵字第
20231 號），本院判決如下︰
    主  文
魏有棋對於未滿十四歲之女子犯強制猥褻罪，處有期徒刑參年貳
月。
    事  實
一、魏有棋為代號0000-0000 （下稱A 女，民國○○年○ 月○○日生
    ，檢察官誤載為84年8 月14日，真實姓名年籍詳卷附代號與
    真實姓名對照表）之同學魏○（真實姓名詳卷) 之父，緣A
    女與魏○為國小1 年級同班同學，且為鄰居關係，2 人感情
    甚篤，因A 女家境不佳無力繳交房租而遭斷水斷電，A 女乃
    寄住魏○家數日。98年8 月4 日（起訴書誤載為98年8 月3
    日）下午1 時許，因魏○要前往桃園縣蘆竹鄉○○路之救國
    團南崁中心上該日下午2 時至3 時30分之瑜珈課，A 女有意
    陪同魏○一同去上瑜珈課，魏有棋即駕駛車號8212-EU 號休
    旅車搭載女兒魏○、兒子及A 女一同前往，俟抵達上課地點
    ，魏○及其弟下車後，魏有棋向A 女表示由其子陪同魏○上
    課即可，A 女不置可否留在車內，魏有棋乃提議至鄰近之台
    茂購物中心逛逛，魏有棋遂搭載A 女前往桃園縣蘆竹鄉○○
    路○ 段112 號台茂購物中心4 樓停車場，魏有棋表示要在車
    內睡覺，A 女即自行前往購物中心內金石堂書店閒逛，嗣A
    女逛完走回魏有棋停車位置，發現魏有棋並未在車內，於往
    回賣場方向行走時遇到魏有棋，2 人遂一同走回停車處，魏
    有棋回到駕駛座，A 女則回到副駕駛座後方座位，上車後2
    人單獨相處在車內隱密空間，魏有棋認有機可乘，為逞個人
    性慾，即順手將車門鎖上，魏有棋基於強制猥褻未滿14歲女
    子之不確定故意，於同日下午3 時30分許，從駕駛座前座爬
    到駕駛座後座，並告以「妳很漂亮，很喜歡妳，今天是我生
    日，可否親我一下」等曖昧話語，A 女心理害怕但沉默不語
    ，魏有棋開始靠近A 女，無視A 女言詞制止及推拒，強行抓
    住A 女的手，並以左手隔著衣服撫摸A 女胸部、大腿內側等
    身體部位，約莫1 、2 分鐘後始停手，以此強暴方式對A 女
    強制猥褻得逞，魏有棋見時間屆至應駕車至救國團接送其子
    女下課乃停手，並交付新臺幣（下同）500 元予A 女，要求
    勿告知他人及魏○。魏有棋將其子女、A 女接送回家後，A
    女因心生害怕，該日即未繼續寄住魏○家。翌日A 女在校憶
    起此事難掩落寞而激動流淚，同學蔡○○見狀詢問後，即轉
    告班導陳○蘭，經輔導組長陳○珠介入詢問A 女，透過學校
    通知A 女父母，由A 女母親陪同至警局製作筆錄，始悉上情
    。
二、案經A 女及A 女之母0000-0000B訴由桃園縣政府警察局桃園
    分局報告臺灣桃園地方法院檢察署檢察官偵查起訴。
    理  由
壹、證據能力之認定：
一、證人A 女於警詢中之證述，雖屬傳聞證據，被告及辯護人本
    院審理時並不爭執其證據能力（見本院審訴卷第25頁），本
    院審酌上開筆錄作成時，較無人情施壓或干擾，亦無不當取
    供之情形，認為以之作為本案之證據亦屬適當，是上開警詢
    之證述，依刑事訴訟法第159 條之5 第2 項規定，有證據能
    力。另按被告以外之人於偵查中向檢察官所為之陳述，除顯
    有不可信之情況者外，得為證據，刑事訴訟法第159 條之1
    第2 項定有明文。查證人A 女、蔡○○雖均未滿16歲毋庸具
    結，然審酌證人A 女於偵查中經由社工人員陪同下，其陳述
    並無欠缺任意性之情事，A 女於案發時尚未滿14歲，涉世未
    深，且被告為A 女國小同學魏○之父，案發前數日證人A 女
    尚寄住魏○家，當無虛偽陳述以陷害被告入罪之必要。又證
    人A 女、蔡○○於偵查中向檢察官所為之陳述，查無顯不可
    信之情況，且被告及其辯護人於本院準備程序時已表明不爭
    執其證據能力（見本院審訴卷第25頁），又未指出並證明證
    人A 女、蔡○○之證言有何顯不可信之情況，依刑事訴訟法
    第159 條之1 第2 項規定，證人A 女、蔡○○於檢察官訊問
    時經具結後所為之證述，自得為證據。
二、按測謊鑑定，係依一般人在說謊時，會產生遲疑、緊張、恐
    懼、不安等心理波動現象，乃以科學方法，由鑑定人利用測
    謊儀器，將受測者之上開情緒波動反應情形加以記錄，用以
    分析判斷受測者之供述是否違反其內心之真意而屬虛偽不實
    。故測謊鑑定，倘鑑定人具備專業之知識技能，復基於保障
    緘默權而事先獲得受測者之同意，所使用之測謊儀器及其測
    試之問題與方法又具專業可靠性時，該測謊結果，如就有利
    之供述，經鑑定人分析判斷有不實之情緒波動反應，依補強
    法則，雖不得作為有罪判決之唯一證據，但非無證據能力，
    仍得供裁判之佐證，其證明力如何，事實審法院有自由判斷
    之職權；反之，若其有利之供述，經鑑定並無任何虛偽供述
    之情緒波動反應，又無其他合法之積極證據足以證明該部分
    之犯罪事實時，即可印證其真實性，非不得為有利於受測者
    之認定（最高法院97年度台上字第4370號判決參照）。查本
    件經被告之辯護人聲請對被告及A 女進行測謊，且被告及A
    女均同意接受測謊（見偵卷第47頁，本院審訴卷第25、27
    頁正、反面），經本院將2 人送內政部警政署刑事警察局進
    行測謊鑑定，該局具備測謊專業之知識技能，使用之測謊儀
    器及其測試之問題與方法復具專業可靠性，被告、A 女受測
    當時並無身心狀況不佳之情事，亦無證據證明受測當日有外
    力干擾等情，有上開測謊鑑定資料表、說明書、測謊鑑定人
    資歷表、測謊圖譜分析量化表、測謊儀器測試具結書等存卷
    可參，是以前開測謊鑑定之結果，自有證據能力。
三、本案所引用其餘供述及非供述證據，經本院依法踐行調查證
    據程序，檢察官、被告及其辯護人於本院準備程序、審理時
    均不爭執各該證據之證據能力（見審訴卷第25頁、本院卷第
    82頁反面至85頁），且亦查無依法應排除其證據能力之情形
    ，是後述所引用證據之證據能力均無疑義，先予敘明。
貳、認定事實之理由及依據：
一、訊據被告固坦承：98年8 月4 日有搭載其子、女及A 女一同
    前往救國團，由魏○與其弟去參加瑜珈課，伊則搭載A 女前
    往台茂購物中心，並將車停放在4 樓停車場，由A 女自己逛
    ，下午3 時30分許A 女沒有回來，伊有去廣播，廣播後下樓
    有看見A 女在伊車旁邊，以遙控器打開車門後，A 女就自行
    上車坐在右後座等情事（見本院卷第15、85頁），惟矢口否
    認有前揭犯行，並辯稱：伊並未猥褻A 女云云，辯護人則主
    張：證人A 女證述關於A 女逛完回來時被告是否在車上、被
    告停車地點、被告撫摸身體部位及方式、當時有無其他人發
    覺、500 元交給何人等證述，前後不一顯有瑕疵，且被告測
    謊時因服用感冒藥，可能影響生理反應致測謊結果不正確，
    自不得以該測謊結果作為不利被告之認定，另被告之女魏○
    案發當時已滿14歲，被告主觀上認為A 女較成熟，應已滿14
    歲，自不符加重強制猥褻之要件云云。經查：
（一）前揭事實，業據證人A 女於警詢時證稱：98年8 月3 日（
      按應為98年8 月4 日，詳後述）下午1 時30分許，伊陪同
      學魏○去南崁上瑜珈課，是被告以休旅車搭載魏○、魏○
      之弟及伊一起去，後來魏○與其弟去上瑜珈課，被告開車
      載伊去台茂購物中心說要帶伊去玩，到了台茂4 樓停車場
      ，被告說想要在車上睡覺，叫伊自己去逛，該日下午3 時
      30分許，伊逛完回到車上右後座，被告鎖上車門，就一直
      看著伊，並說很喜歡伊，就爬到後座坐在伊旁邊，開始用
      手隔著衣服撫摸伊胸部、大腿內側，伊有告訴被告「你不
      要碰我」，並反抗、推他、打他，被告不理會一直繼續撫
      摸伊胸部及其他身體部位，被告叫伊不要叫，並抓住伊手
      ，被告有想要親伊嘴但被伊推掉，後來快要下午4 點，被
      告要去接魏○下課就沒有再摸了，被告有給伊500 元，叫
      伊不要說出去等語（見偵卷第9 至12頁）。A 女於檢察官
      訊問時證稱：98年暑假時，伊本來要陪魏○去南崁上課，
      魏○下車時，被告說魏○之弟陪魏○去就好了，就提議去
      台茂購物中心，到後被告說要在車上睡覺，叫伊自己去逛
      ，伊逛完後回到車上，當時伊坐在後座，被告坐在駕駛座
      ，被告一直看著伊，並說很喜歡伊，就開始隔著衣服摸伊
      大腿內側和胸部，伊有推開他，但他一直拉著伊手，要把
      伊拉向他，就邊拉邊摸伊，伊有反抗，但車門有上鎖，伊
      有試著拉但拉不開，後來被告突然停住發現差不多要去接
      魏○，就爬回駕駛座準備開車去接魏○，被告有塞500 元
      給伊，要伊不要告訴魏○，後來去接魏○時伊沒有跟魏○
      說此事，也沒有表現出異常的樣子，因為伊擔心魏○會難
      過等語（見偵卷第21至23頁）。A 女於本院審理時亦證稱
      ：98年8 月4 日被告搭載伊與魏○及其弟一起去上瑜珈課
      ，被告叫魏○之弟陪魏○去就好，被告提議要去台茂購物
      中心逛逛，被告將車停在4 樓停車場，說要在車上睡覺，
      並叫伊去逛一下，逛完後伊返回停車位置，發現被告並未
      在車上，後來伊往回走在賣場大門遇到被告，2 人一起走
      回車上，被告回駕駛座，伊則坐在副駕駛座後方，被告開
      始講一些「妳很漂亮」「我很喜歡妳」之類的話，還說「
      今天是我生日，可以親我一下嗎？」，就開始靠近伊，撫
      摸伊大腿內側，還蠻久的，伊有推開被告，並說「你不要
      碰我」，伊有試圖打開車門，但車門好像鎖住，被告還是
      繼續摸伊，之後被告看一下時間就說要去接魏○回家就爬
      回駕駛座，被告有拿500 元給伊，叫伊不要告訴別人，被
      告開車一同去接魏○及其弟後，伊在被告家門口下車後，
      當日並沒有住被告家，因為覺得害怕，第2 天上學時同學
      問伊怎麼了，伊有告訴同學蔡○○等語（見本院卷第74至
      77頁、80頁反面）。觀諸A 女前後所述遭被告強制猥褻之
      重要情節均大致相符，並有車籍查詢基本資料在卷可佐（
      見偵卷第16頁）。依A 女製作警詢筆錄時僅為未滿14歲少
      女，若非親身經歷且有此受害經驗，實難想像其可杜撰虛
      構上開情節而為如此明確之指述，且以A 女自國小1 年級
      即認識被告之女魏○，與魏○又為鄰居關係，2 人感情甚
      篤，案發當時A 女已寄住魏○家約1 星期，已據證人A 女
      、魏○證述在卷（見偵卷第44、46頁，本院卷第74頁、第
      76頁反面），再佐以被告供陳：其與A 女無仇恨怨隙，自
      98年7 月底至8 月3 日A 女都住在伊家，與伊母親及魏○
      一起睡，三餐都是在伊家吃等情（見偵卷第5 頁反面），
      可見A 女對被告倚賴亦深，以A 女家庭經濟狀況不佳，父
      母疏於照顧，險流落街頭，被告與其女魏○讓A 女寄住，
      待彼不薄，A 女豈有無故恩將仇報，虛捏上開令人羞於啟
      齒之情節，將自己立於無處棲身之境地。再觀以證人魏○
      於檢察官訊問時證稱：A 女當天就沒有住在伊家，伊不知
      道她去住哪裡，之後A 女沒有再住伊家，感覺有一點疏遠
      伊等語（見偵卷第46頁），以A 女尚處稚齡，父親離家工
      作，家中又遭斷水斷電，倘非A 女該日遭受被告強制猥褻
      ，又何需斷然離開已經生活1 星期的熟悉環境及朋友，在
      在顯示A 女並無誣指被告前開犯行之動機及必要。再衡以
      A 女因擔心好友魏○會因此難過，刻意壓抑自己受辱情緒
      ，案發當日仍搭乘被告車輛一同接魏○及其弟下課，僅於
      案發當日不再寄住魏○住處，事後A 女又要求輔導組長陳
      雪珠不要將上情告訴其父親，因為擔心父親會對魏○的父
      親提告，魏○會很傷心，伊不想失去魏○這個朋友等情（
      見偵卷第23、38頁），益徵A 女前揭所述被告對其為強制
      猥褻行為各節，並非子虛。又證人A 女於警詢時雖證稱係
      於98年8 月3 日下午3 時30分許遭被告強制猥褻，惟依魏
      ○參加救國團瑜珈課程，上課期間自98年7 月7 日至98年
      8 月28日，每週二、五上課，上課期間並未調課等情，有
      中國青年救國團桃園縣團務指導委員會99年9 月20日（99
      ）青桃社字第005 號函、刑事案件電話紀錄查詢表在卷可
      稽（見本院卷第29、31頁），被告亦坦認伊載女兒去上課
      時間應為98年8 月4 日星期二（見本院卷第85頁），自足
      認本件犯罪時間應為98年8 月4 日，併予敘明。
（二）A 女遭被告猥褻後身心受創之情節，亦據證人即A 女同班
      同學蔡○○、證人即A 女班導陳○蘭、證人即輔導組長陳
      雪珠分別證述綦詳。證人蔡○○於檢察官訊問時證稱：伊
      與A 女一同上暑期輔導課，早上打掃時A 女很安靜，伊和
      同學就問A 女怎麼了，A 女一開始不太敢說，之後才說前
      1 天下午陪魏○上瑜珈課，到了上課地方，被告要魏○弟
      弟陪魏○去上課就好，叫A 女留在車上，被告把車開到台
      茂停車場，被告在車上說A 女很可愛，後來就摸A 女大腿
      ，A 女並沒有說的很仔細等語（見偵卷第35、36頁）。又
      證人陳○蘭於檢察官訊問時證稱：98年8 月份有天早上，
      伊巡視同學打掃情形，看到A 女在哭，詢問後A 女說她本
      來是要陪魏○去上瑜珈課，但被告說魏○弟弟陪魏○去就
      好，A 女就留在車上，被告跟A 女說可以先去逛台茂，A
      女逛完回車上後，被告就摸A 女，當時A 女邊說邊哭，感
      覺很害怕，A 女並沒有說被告摸她何處，伊也未追問等語
      （見偵卷第36頁）。又證人陳○珠於檢察官訊問時證稱：
      伊到保健室時看到A 女正在哭，蔡○○在旁陪她，後來A
      女稍微平復，伊有問A 女事情經過，A 女說是魏○的父親
      所為，因為她爸爸至台中工作，家中被斷水斷電，那週末
      她住魏○家，本來A 女是要陪魏○去上瑜珈課，但被告要
      魏○弟弟陪魏○去就好了，叫A 女不要去，後來A 女自己
      逛台茂，被告在停車場休息，A 女逛完後回到車上坐在右
      後座，被告一直看A 女，A 女很害怕，被告就伸手撫摸A
      女等語（見偵卷第38頁）。觀諸證人蔡○○、陳○蘭、陳
      雪珠於對於A 女遭受被告猥褻翌日在學校出現異常沉默、
      害怕、哭泣、激動之神情，均印象深刻，且A 女對證人蔡
      巧薇、陳○蘭、陳○珠陳述案發當日為何與被告單獨相處
      、遭被告強制猥褻的時間順序前後等各節，均相合一致，
      堪以佐證A 女前揭證述係被告要求伊不用下車陪同魏○上
      瑜珈課，並載伊去台茂購物中心，且被告係在A 女於逛完
      台茂後回到被告駕駛之休旅車右後座時撫摸A 女等各節為
      真實，倘A 女若非遭被告強制猥褻，實無對摯友之父親為
      上開指訴之理，更無須因情緒激動而將自身受辱之情節公
      開告訴同學、老師，而使摯友之父親因而受刑事處罰之可
      能，足徵A 女確有遭被告強制猥褻之侵害，情極明灼。被
      告雖辯以是A 女主動說要逛百貨公司云云，惟證人A 女自
      警詢、偵查、本院審理時均一致證稱是被告表示由魏○弟
      弟陪魏○去上瑜珈課就好，說要帶伊去玩等語（見偵卷第
      9 、21、22、52頁，本院卷第74頁反面），證人魏○於檢
      察官訊問時亦證稱：A 女有說想要陪伊去上瑜珈課（見偵
      卷第45頁），衡諸常情，既然A 女本意是陪同魏○去上瑜
      珈課，被告至多為A 女同學的父親，以青少年重視同儕關
      係之傾向，A 女自無捨棄陪同學上瑜珈課，而大膽要求無
      血緣關係之被告搭載伊1 人至購物中心閒逛之理，被告所
      辯，為事後圖卸之詞，難以採信。
（三）再被告於本院審理時，經內政部警政署刑事警察局以熟悉
      測試法、區域比對法施以測謊鑑定，其鑑定結果：受測人
      （即被告）於測前會談否認撫摸（碰觸）A 女的大腿及胸
      部，經測試結果，呈不實反應，有該局99年11月5 日刑鑑
      字第0990155415號鑑定書、測謊鑑定資料表、說明書、測
      謊鑑定人資歷表、測謊圖譜分析量化表、測謊儀器測試具
      結書、該局99年12月16日以刑鑑字第0990170328號函復之
      測謊鑑定問題單在卷可稽（見本院卷第32至36頁、第44頁
      ）。另本院亦將A 女送內政部警政署刑事警察局以熟悉測
      試法、區域比對法施以測謊鑑定，其鑑定結果：「受測人
      （即A 女）對於問題（一）「你有沒有騙說他（魏有棋）
      摸（碰觸）你的胸部跟大腿？答：沒有」、問題（二）「
      你有沒有騙說他（魏有棋）在車上摸（碰觸）你的胸部跟
      大腿？答：沒有」A 女對於問題（一）、（二）經測試結
      果，並無不實反應，亦有該局100 年4 月14日刑鑑字第
      1000049399號鑑定書、測謊鑑定資料表、說明書、測謊鑑
      定人資歷表、測謊圖譜分析量化表、測謊儀器測試具結書
      等在卷可按（見本院卷第51至55頁），堪以佐證證人A 女
      前揭所述遭被告撫摸胸部、大腿內側之情節為真實。況本
      件既係被告之辯護人聲請將被告、A 女作測謊鑑定，被告
      當知此次測謊鑑定之重要性，本院發函通知被告前往進行
      刑事警察局測謊之公文內已載明勿飲用酒精飲料俾利鑑測
      之語，被告於受測當日竟仍於儀器測試具結書上記載於測
      試前24小時內有飲用2 杯高梁之情形，亦見被告畏罪情虛
      ，被告空言受測當天有吃感冒藥，可能影響測謊結果，辯
      護人則主張測謊結果不確實云云，均非可採。
（四）被告之辯護人另主張：本件僅有被害人A 女單一片面指訴
      ，且被害人A 女警詢、偵查中、本院審理時之指述前後不
      一而有瑕疵云云。按告訴人、證人之陳述有部分前後不符
      ，或相互間有所歧異時，究以何者為可採，法院原得本其
      自由心證予以斟酌，非謂一有不符或矛盾，即應認其全部
      均為不可採信（最高法院74年台上字第1599號判例意旨參
      照）。苟其基本事實之陳述，若果與真實性無礙時，則仍
      非不得予以採信。況依一般經驗法則，被害人就同一被害
      事實，反覆接受不同司法人員之訊問，被害人在各次訊問
      時，是否均能作精確的陳述，因被害人主觀上所具備記憶
      及描述事物的能力而有不同，甚至與訊問者訊問之方式、
      態度及被害者臨場之情緒亦有關聯，其陳述再透過不同紀
      錄人員之紀錄，在筆錄的記載上呈現若干差異，實屬無可
      避免（最高法院92年度台上字第1961號判決意旨參照）。
      本件被害人A 女關於為何未與魏○一同上瑜珈課反倒與被
      告單獨相處、被告對其強制猥褻手段、猥褻前被告的曖昧
      話語、是否言詞制止及反抗、猥褻後交付500 元予A 女等
      重要情節之證述，前後均相符，已如前述，至A 女或對於
      台茂購物中心不熟悉，於偵查時誤稱被告停車地點在購物
      中心地下室，或受害翌日A 女對同學、老師陳述案發當時
      有人經過並敲窗戶，或A 女逛完後回到車上被告是否在車
      上睡覺等，固有不一之處，或被告交付之500 元因偵查時
      未經扣案，俟後金錢流向隨著時間座標進行而有不同結果
      ，惟證人A 女就被告將車門上鎖，從駕駛座前座爬到駕駛
      座後座，並稱A 女很漂亮，很喜歡A 女等曖昧話語，無視
      A 女言詞制止及推拒，強行抓住A 女的手，並以左手隔著
      衣服撫摸A 女胸部、大腿內側等身體部位等節，前後互核
      則均相符，本院審酌A 女案發時未滿14歲，涉世未深，智
      識尚屬淺薄，當無虛偽陳述以陷害同學父親入罪之必要，
      且案發翌日A 女情緒激動，對於同學、老師熱切詢問下，
      慌張下勉強應答，於檢警人員訊問案發當時周遭情狀等部
      分細節前後所述或有不一之處，尚屬人情之常，自不能以
      證人A 女上開證述之細節稍有不同，即認其前後證述內容
      具有明顯瑕疵而不採。況本件被告為A 女同學之父親，被
      害人對於受害情節之描述，緣於內心之羞惡情感，本難期
      每次之陳述均充分完足，對於細節之記憶及陳述均具體清
      晰。故本院認被害人A 女於警詢、偵查、本院審理中所述
      遭被告猥褻之情節，雖有些許差異，惟對於遭被告強制猥
      褻之犯行，則堅指如一，尚難以其就枝微末節前後所陳未
      盡一致，即認其證言俱不可採。綜上，堪認A 女前揭證述
      確有遭被告強制猥褻等節屬實，至堪採信。又證人A 女於
      本院審理時雖翻異前詞，改稱：案發當日被告係用左手先
      摸伊肩膀，再摸到腰部，再滑到大腿內側，有不小心碰到
      其胸部云云，然證人A 女先後於警詢、偵查中均堅詞證稱
      被告用手隔著衣服，一直撫摸伊胸部、大腿內側（見偵卷
      第9 、21頁），已如前述，佐以上開被告測謊結果，足認
      A 女於警詢、檢察官偵查中之上開指訴屬實。再者以A 女
      正值青春發育期，應可明確區辨遭人用手撫摸胸部抑或不
      小心碰觸胸部之區別，自無誤認之虞，且衡諸常情，A 女
      於製作警詢、偵查筆錄之初，較無心考量其證述對於自己
      或他人所生利害關係，以被告為A 女摯友之父親，A 女難
      免顧及摯友情誼，希冀免除被告受重刑之處罰，因而避重
      就輕，證人A 女於本院審理時改稱被告是不小心碰觸伊胸
      部云云，顯係事後為迴護被告之詞，自不足採。
（五）被告之辯護人雖主張被告因其女魏○已滿14歲，而魏○與
      A 女當時為國二暑假準備升國三，A 女看起來比魏○成熟
      ，一直以為A 女比魏○大，被告主觀並未預見A 女未滿14
      歲云云。惟按刑法上姦淫少女罪，只須行為人姦淫之對象
      ，為14歲以上未滿16歲之女子，即足成罪，不問其是否明
      知該女子尚未滿16歲，若其有與14歲以上未滿16歲之人性
      交之不確定故意者，亦應成立上開罪名，又此所謂之「不
      確定故意」，係指行為人雖不知被害人係14歲以上未滿16
      歲之人，但其主觀上已預見被害人可能係14歲以上未滿16
      歲之人，竟仍執意為之，而不違背其本意者而言（最高法
      院83年度台上字第4771號、93年度台上字第3557號刑事判
      決要旨參照）。查本件告訴人A 女係84年8 月18日生，於
      被告強制猥褻係未滿14歲，有代號與真實姓名對照表、A
      女戶籍資料附卷可稽（見偵卷所附真實姓名對照表資料袋
      內、本院卷第26頁密封袋內），且被告於警詢已陳明其認
      識A 女，A 女係其鄰居，亦係其女魏○之同學，而其女魏
      ○係84年7 月14日生，於被告本件行為時雖甫滿14歲，然
      依我國學制，其女魏○之同學固有部分已滿14歲，然亦有
      可能係84年8 月5 日至84年9 月1 日出生之未滿14歲之人
      。本院於直接審理時觀察A 女之外貌並無成熟超齡之情，
      而被告為55年8 月15日生，於案發時已滿42歲，係具有豐
      富社會經驗之人，對於少女發育之身形、舉止當屬熟知，
      且A 女同學魏○為被告之女，魏○係84年7 月14生，案發
      當時雖剛滿14歲，則其預見A 女為未滿14歲少女之蓋然性
      甚高，渠為滿足其個人性慾，在未經詢問或驗明身分證等
      方式確認A 女之實際年齡前，執意對之為猥褻行為，堪認
      被告主觀上有縱使A 女係未滿14歲之女子，亦不違其本意
      ，而有對未滿14歲女子強制猥褻之不確定故意至明。
（六）綜上各節相互以觀，本案事證已臻明確，被告對A 女強制
      猥褻之犯行，堪以認定。
參、論罪科刑：
    查本件被害人Ａ女係84年8 月18日出生，有年籍資料在卷足
    憑，被告為本件犯行時，A 女為未滿14歲之人。被告對未滿
    14歲之女子，以強暴之方法而為猥褻，有刑法第222 條第2
    款之情形，核其所為，係犯刑法第224 條之1 之對未滿14歲
    之女子為強制猥褻罪。按刑法強制猥褻罪之成立，以行為人
    須有施強暴、脅迫、恐嚇、催眠術或其他違反被害人意願之
    方法，作為構成要件。而所謂猥褻行為，係指性交以外，足
    以興奮或滿足性慾之一切色情行為，亦即在客觀上足以誘起
    他人性慾，在主觀上足以滿足自己性慾，而侵犯他人性自由
    之權利，使被害人有被侵犯之被害感覺，係屬於性侵害之概
    念；至性騷擾防治法第25條規定之「性騷擾」，則指對被害
    人之身體為偷襲式、短暫性、有性暗示之不當觸摸，含有調
    戲意味，使人有不舒服之感覺，而不符強制猥褻構成要件之
    行為（最高法院100 年度台上字第393 號、99年度台上字第
    2516號、98年度台上字第7923號判決意旨參照）。被告基於
    強制猥褻犯意，先抓住A 女手，不顧A 女言詞制止及反抗，
    以左手撫摸A 女胸部、大腿內側之舉，以此等強暴手段違反
    A 女之意願所為之猥褻行為，顯非偷襲式、短暫性之身體觸
    摸之性騷擾行為，與性騷擾防治法第25條第1 項之性騷擾犯
    罪構成要件尚屬有間，併予敘明。爰審酌被告明知A 女為其
    女兒同學，且可預見A 女可能未滿14歲，年紀尚輕、思慮淺
    薄，性自主能力及判斷能力均尚未成熟，為逞私慾，竟趁與
    A 女獨處之際，以強暴之方法，對A 女為強制猥褻，造成A
    女身心相當之創傷，兼衡被告之素行、智識程度，及迄未與
    被害人達成和解，賠償被害人所受損害等一切情狀，量處如
    主文所示之刑，以示懲儆。
據上論斷，應依刑事訴訟法第299 條第1 項前段，刑法第224 條
之1 ，判決如主文。
本案經檢察官吳美文到庭執行職務。
中    華    民    國    100    年    5    月    11    日
                  刑事第一庭  審判長法  官  謝順輝

                                    法  官  俞力華

                                    法  官  張瓊華
以上正本證明與原本無異。
如不服本判決應於收受判決後10日內向本院提出上訴書狀，並應
敘述具體理由。其未敘述上訴理由者，應於上訴期間屆滿後20日
內向本院補提理由書( 均須按他造當事人之人數附繕本) 「切勿
逕送上級法院」。 
                                    書記官  陳孟君
中    華    民    國   100    年    5     月    13    日
附錄本案論罪科刑之法條：
中華民國刑法第224 條（強制猥褻罪）
對於男女以強暴、脅迫、恐嚇、催眠術或其他違反其意願之方法
，而為猥褻之行為者，處6 月以上5 年以下有期徒刑。
中華民國刑法第224 條之1 （加重強制猥褻罪）
犯前條之罪而有第222 條第1 項各款情形之一者，處3 年以上10
年以下有期徒刑。